臺灣高等法院刑事判決　　　　　　　　　　　　九十年度重上更(四)字第二一九號
　　上　訴　人
　　即　被　告　戊○○
　　指定辯護人　本院公設辯護人
　　上　訴　人
　　即　被　告　辛○○
　　選任辯護人　趙國生
右上訴人，因違反毒品危害防制條例等案件，不服台灣台北地方法院八十六年度重訴
字第二十一號，中華民國八十六年十月十三日第一審判決（起訴案號：台灣台北地方
法院檢察署八十六年度偵字第九五二七、九六七０、一三二五七號，及移送併辦：台
灣宜蘭地方法院檢察署八十六年度偵字第一０一五、二二三二號）提起上訴，經判決
後由最高法院第四次發回更審，本院判決如左：
    主    文
原判決關於戊○○、辛○○販賣毒品部分暨執行刑部分均撤銷。
戊○○共同連續販賣毒品，累犯，處無期徒刑，褫奪公權終身。扣案毒品海洛因參塊
（淨重參仟零肆拾壹點陸柒公克、純度百分之捌拾肆點伍陸、純質淨重貳仟伍佰肆拾
壹點陸貳公克）、又拾壹包（淨重貳佰捌拾肆點伍伍公克、純度百分之捌拾肆點伍貳
、純質淨重貳佰肆拾點伍零公克）均沒收銷燬之。另扣案之帳簿壹本、行動電話伍具
（MOTOROLA貳具、NOKIA壹具、ERICSSON壹具、ALTIMA 壹具）、呼叫器個、行動電
話電池肆個及未扣案因犯罪所得財物新台幣貳佰貳拾捌萬柒仟參佰元均沒收。
辛○○共同連續販賣毒品，累犯，處無期徒刑，褫奪公權終身。扣案毒品海洛因參塊
（淨重參仟零肆拾壹點陸柒公克、純度百分之捌拾肆點伍陸、純質淨重貳仟伍佰肆拾
壹點陸貳公克），沒收銷燬之；扣案行動電話伍具（MOTOROLA貳具、NOKIA壹具、ERI
CSSON壹具、ALTIMA 壹具）、呼叫器個及行動電話電池肆個及未扣案因犯罪所得財
物新台幣貳拾萬元均沒收。
    事  實
一、戊○○曾有妨害兵役、贓物、妨害自由、偽造文書、麻醉藥品管理條例、肅清煙
    毒條例、偽造有價證券等前科，其中偽造文書罪案件，經台灣臺東地方法院於民
    國八十年六月三十日判處有期徒刑五月確定，於八十三年十一月二十一日執行完
    畢，目前因肅清煙毒條例等案件，仍在假釋中。辛○○曾有麻醉藥品管理條例、
    懲治走私條例、偽造文書、偽證等前科，其中偽造文書判刑四月，由台灣臺東地
    方法院囑託台灣桃園地方法院於八十六年四月十二日執行完畢，目前仍在假釋中
    ，二人均不知悔改。戊○○自八十五年十一月間起，基於販賣毒品海洛因牟取暴
    利之概括犯意，先自年籍姓名不詳之人販入不詳數額之毒品海洛因，再於八十五
    年十一月中旬，在宜蘭縣五結鄉○○○路三－四一號九樓之三丙○○家中，以每
    兩新台幣（下同）十四萬元之價格，出售二兩海洛因予丙○○，復於八十六年二
    月中旬，在台北縣新店市公路局車站，亦由戊○○以每兩十四萬元之價格，出售
    四兩海洛因予丙○○，戊○○因販賣海洛因取得八十四萬元；戊○○另於八十六
    年一月底認識庚○○，嗣即成為男女友人，戊○○並以每月三萬元之薪資，僱請
    庚○○為助理兼司機，而與亦有販賣毒品海洛因圖利之概括犯意之庚○○，基於
    犯意之聯絡，於八十六年二月初以不詳價格出售海洛因予姓名年籍不詳綽號「銀
    盾」、「饅頭」、「張總」及「木源（正雄）」等成年男子等人，其中販賣予「
    銀盾」部分，取得四十萬元，販賣予「饅頭」部分，取得二十萬元，販賣予「木
    源（正雄）」部分，分別取得四十萬元、十九萬七千三百元、五萬元之價款；迨
    至八十六年二月十六日下午二時許，戊○○偕同庚○○攜帶毒品海洛因駕駛ＶＸ
    －八五八八號自小客車，至宜蘭市○○路二十一巷九－一號二樓，欲販售海洛因
    予潘世明等人，尚未交付即為警當場查獲，並在ＶＸ－八五八八號自小客車上扣
    得戊○○所有欲供販賣之毒品海洛因六包（淨重二三七．八０公克）及在宜蘭市
    ○○路二十一巷九－一號二樓內，扣得戊○○所有欲供販賣之毒品海洛因五包（
    淨重四六．七五公克），另在庚○○身上扣得記載毒品販售欠款帳簿一本。戊○○與庚○○於八十六年二月十七日交保後，仍不知悔改，賡續前開共同販賣毒品
    海洛因牟取暴利之概括犯意，並擴大販售規模，與亦有販賣毒品圖利概括犯意之
    辛○○基於犯意之聯絡，以每公斤一百五十萬元或一百八十萬元不等之價格，向
    姓名年籍不詳原住高雄，目前因煙毒案匿居大陸，對外稱呼為「林董」之成年男
    子購買海洛因毒品，每次交易毒品，由辛○○先以電話與「林董」之談妥價錢，
    並約定取貨時間、地點後，再由辛○○以電話或Ｂ、Ｂ．ＣＡＬＬ傳呼機等為聯
    絡工具，指示戊○○前往高雄市，依預定之交易方式，由「林董」在大陸遙控台
    灣之不詳毒梟出貨，戊○○購得海洛因後，再以電話或Ｂ、Ｂ．ＣＡＬＬＬ傳呼
    機等工具向辛○○回報；第一次於八十六年三月上旬在高雄市康橋大飯店成功交
    易毒品海洛因一公斤，第二次於八十六年四月初在高雄市國群大飯店交易一公斤
    ；另於八十六年三月中旬及四月上旬，戊○○曾二次偕同庚○○南下高雄，因懷
    疑被人跟蹤，二次均未進行交易；戊○○交易成功取回海洛因毒品後，均經分裝
    ，再以每半兩五萬元價錢，在台北縣三重市明志國中附近某清茶館，販賣給綽號
    「阿邦」之不詳姓名之人三次，其中二次各賣半兩，另一次賣一兩，販賣所得款
    項為二十萬元，，每賣一兩可賺取三至五萬元不等之利益。嗣於八十六年四月十
    六日戊○○獨自下高雄前，為毒品交易聯絡方便，在台北縣板橋市○○路旁，將
    000000000、000000000號二支行動電話交予辛○○，當天住
    進在高雄市○○○路三十號六合大飯店三０一六號房，於隔日（即十七日）下午
    一時許，販入毒品海洛因三公斤價格四百五十萬元成功，於同日下午四時戊○○
    步出門口之際，為警當場查獲，並扣得毒品海洛因磚三塊（淨重三、０四一‧六
    七公克），隨即帶同戊○○至台北縣三峽鎮○○路一之四號七樓之一住處，取出
    戊○○所有供己吸用之化學合成麻醉藥品安非他命（下稱安非他命）二小包（淨
    重一‧九二公克、取０‧０三公克化驗、餘一‧八九公克）、供吸安非他命之吸
    食器一組、酒精燈一個及吸管一支（戊○○施用安非他命及海洛因部分均經判決
    確定）。另於八十六年四月十八日下午二時三十分許，辛○○在台北市○○區○○路十五之十八號四樓住處，為警當場查獲，並扣得蘇某所有供己施用之毒品海
    洛因乙小包（淨重０‧六七公克）、安非他命一小包（淨重二‧八五公克、取０
    ‧０二公克化驗、餘二‧八三公克）、安非他命之吸食器一組（辛○○施用海洛
    因及安非他命部分業經判決確定）及供販賣毒品海洛因之工具行動電話五具（
    MOTOROLA二具、NOKIA一具、ERICSS ON一具、ALTIMA一具）、呼叫器三個、及行
    動電話電池四個。
二、案經內政部警政署刑事警察局移送臺灣臺北地方法院檢察署檢察官偵查起訴及移
    送併辦。
    理  由
一、訊之上訴人即被告戊○○、辛○○均矢口否認有何販賣毒品之犯行，被告戊○○
    始則辯稱：伊於警訊時因毒癮發作，精神恍忽，故隨意向警方人員為不實之供述
    ；嗣改稱：伊並不認識丙○○等人，自不可能販賣毒品予丙○○，至於在高雄市
    向不詳姓名者以五百萬元之代價，購得之三公斤海洛因（三大塊），雖打算販賣
    予他人，惟尚未及賣出，即為警查獲；而關於此部分之海洛因，被告辛○○實不
    知情，亦未參與購買；另本件ＶＸ－八五八八號自小客車是伊向一綽號「阿碧」
    者所購買，因該車原來之分期付款尚未到期，所以無法辦理過戶，並非由辛○○
    所提供云云。被告辛○○則辯稱：戊○○原積欠伊一百八十萬元，嗣戊○○介紹
    一個綽號「林董」（人在大陸）者給伊，謂「林董」處有一顆寶石，可提供抵債
    ，伊為確認此事並謀早日獲償，所以與「林董」聯絡求證；至於戊○○使用之Ｖ
    Ｘ－八五八八號自小客車來源如何？戊○○有無販賣毒品？伊一概不知，且未參
    與其事云云。
二、經查被告戊○○連續販賣毒品之犯行，有下列事證：
（一）庚○○於警訊時供稱，伊係被告戊○○以每月三萬元僱用之司機、助理、秘書
      ，並與戊○○同居（見宜蘭警分局警訊卷第五頁反面、第七頁、第八頁反面、
      宜檢一０一五號卷第十二頁）。足見被告戊○○與庚○○關係密切。黃小蘭又
      稱，伊與戊○○共赴宜蘭三次，販賣毒品予綽號「饅頭」、「銀盾」之男子，
      於八十六年二月八日伊載戊○○至宜蘭，由戊○○將重量不詳之海洛因賣予綽
      號「銀盾」之男子，戊○○將所得頭款四十萬元交伊保管，其後二次與戊○○
      找「銀盾」二次收尾款不成，八十六年二月十六日被警查獲前一天是為了販賣
      毒品始偕同戊○○攜帶毒品海洛因，駕駛ＶＸ－八五八八號自小客車，至宜蘭
      市○○路二十一巷九－一號二樓，欲販售海洛因予潘世明等人，每趟回宜蘭時
      ，戊○○都會拿一千元至五千元不等之報酬給伊等語（見同上警卷第八頁）。
      對照戊○○被查獲時在ＶＸ－八五八八號自小客車上所查扣毒品海洛因六包（
      淨重二三七‧八０公克－見偵一０一五號偵卷三二頁）戊○○坦承為其所有（
      見偵一０一五卷第二一頁），另在擺厘路上址所查扣毒品海洛因五包（淨重四
      六‧七五公克－見一０一五號偵卷三二頁），在場之林忠義及潘世明均指稱係
      戊○○所有，庚○○亦供稱在該址查扣之毒品海洛因五包，已分裝完畢，戊○○並已標示重量（詳宜蘭縣警察局宜蘭分局刑案偵查卷第十一、十六、六頁）
      。更見庚○○與被告戊○○共同販賣毒品海洛因。被告戊○○雖否認在宅內扣
      得之海洛因為其所有，惟查在ＶＸ－八五八八號自小客車所查扣之毒品海洛因
      六包（淨重二三七．八０公克）及在宜蘭市○○路二十一巷九－一號二樓內所
      扣得之毒品海洛因五包（淨重四六．七五公克），經送驗結果，其純度均為百
      分八十四點五二，有法務部調查局八十六年三月二十五日（８６）00000
      0000號檢驗通知書一紙在卷可按（八十六年度偵字第一０一五號偵查卷第
      三十二頁）。被告戊○○上開辯解，即無足採。
（二）次查，庚○○於警訊時再供稱，在前揭車上查獲之海洛因是戊○○帶過來要交
      給林忠義及「饅頭」的，潘世明至上址是準備向戊○○買海洛因的等語（見同
      上警訊卷第五頁反面、第六頁正面）。潘世明雖否認要向戊○○購買海洛因，
      然其獲案時被查獲高達十四萬壹仟餘元之現金（見前述警訊卷第十五頁反面潘
      世明之筆錄），林忠義亦稱，戊○○與潘世明約在上址準備交易海洛因等語（
      見同上警訊卷第十三頁）。潘世明辯稱其不是要向被告戊○○買海洛因云云，
      是否可信，即非無疑。不僅如此，在擺厘路上址居住之林忠義（見前述警訊卷
      第五頁庚○○之供述、偵一０一五號卷第二十頁正面被告戊○○之供述）於警
      訊時更稱，被告戊○○被查獲之前一天即二月十五日淩晨即與高沈安在上址面
      商買海洛因，至二月十六日下午，高沈安再至同址並叫伊呼叫戊○○前來，戊○○帶前揭海洛因到來後，高沈安再打電話叫潘世明來，與戊○○當面商談買
      賣海洛因毒品，尚未完成交易，警方即來取締等語（見警訊卷第十三頁反面）
      ，與庚○○於檢察官訊問時所供情節並無不符（見偵一０一五號卷第三六頁正
      面）。若對照潘世明被查扣鉅額現金之事實，可知被告戊○○與潘世明確已著
      手交易海洛因之買賣，且林忠義、高沈安為居間聯絡之人，此由被告戊○○供
      稱其僅認識林忠義不認識潘、高二人（見偵一０一五號卷第二十頁正面）；庚○○供稱﹕「我認為林忠義聯絡之人是潘世明，而且潘某帶有十四萬元，所以
      應有向戊○○購買海洛因」（見偵一０一五卷第十四頁），更可印證。。
（三）再者，被告戊○○與庚○○獲案後，在庚○○身上所查扣記載毒品販售之帳簿
      ，其上載有﹕「銀盾40萬（言明銀行開再付40萬）」、「饅頭（﹕﹕）1/2大
      20萬」、「張總2大3小」、「向張總取回13小，則張總應餘1大16小」、「木
      源（正雄）1大40萬」、「木源1/2大19.7萬，3000付清」等字樣，與庚○○所
      述戊○○曾賣海洛因與「饅頭」、「銀盾」等情及嗣於檢察官訊問時稱﹕「聽
      戊○○說要向他們（「饅頭」、「銀盾」）收帳」等語相符，並有該帳簿影本
      可稽 (見更一卷第九一頁）。顯見上開帳簿之記載係黃晉興販賣海洛因給綽號
      「銀盾」、「饅頭」、「張總」、「木源」之記錄。被告戊○○雖辯稱，帳簿
      上之記載，係其誇大其辭之不實記載云云。然帳簿係被告戊○○之親筆，並由
      庚○○保管，觀上述記載之方式，更屬不詳內情者不易索解之私密內容，若實
      無其事，被告戊○○何須無事生非？所辯自不可採。因之，依上開帳簿所記載
      「饅頭」之三二五一三五電話，查得租用人為江錦發，裝機地點為宜蘭市○○
      街一０六號二樓（見中華電信公司台灣北區電信分公司宜蘭營運處八十七年九
      月三十日宜業一字第八七Ａ五三００六二八號函）。據江錦發證稱上址二、三
      樓以前係出租予他人作為理容院，該支電話亦係由伊申請供理容院使用，惟不
      識「饅頭」其人及被告等二人，上述房屋原係由一名居住羅東者向伊承租，嗣
      又轉租予他人等語（見本院前審八十七年十月二十八日訊問筆錄）。茲該電話
      之裝機地點，既係經營理容院，該電話亦供理容院使用，則衡之常情，理容院
      之經營者及服務人員原即較不單純，尤以出入之人員更為複雜，故本件雖無從
      由帳簿所載綽號「饅頭」者之電話，追查「饅頭」之真正姓名年籍住所，進而
      傳喚到庭作證，尚難援為有利於被告之證據，併此明。
（四）被告戊○○自承八十六年三月中旬及四月上旬，二度偕同庚○○南下高雄，因
      懷疑被人跟蹤，二次均未進行交易（見偵九五二七卷第五頁反面）。證人丙○○於檢察官偵訊時明確指證：被告戊○○於八十五年十一月中旬，在宜蘭縣五
      結鄉○○○路三－四一號九樓之三丙○○家中，以每兩十四萬元之價格，出售
      二兩海洛因給伊，於八十六年二月中旬，在台北縣新店市公路局車站，再以每
      兩十四萬元之價格，出售三、四兩海洛因給伊等語（詳偵第二二三二號卷第二
      三頁至二四頁），且有經丙○○指證之戊○○口卡可按及前開帳簿影本可稽，
      參照帳簿內亦載有丙○○之姓名及電話，足證丙○○上開指證屬實。因之，丙○○嗣於本院前審八十七年十二月十五日訊問時，雖推翻前供，改稱伊不認識
      戊○○，亦未向黃某購買海洛因，其所施用之毒品海洛因，係向另一名綽號「
      猩猩」者所購買，伊被查獲前，因友人告知有人販毒被查獲上電視，乃依警員
      提供之口卡片任意指證，實際上並無其事云云，無非事後迴護戊○○之詞，與
      戊○○所為否認販賣海洛因予丙○○之辯解，均不足採信。又丙○○就購買海
      洛因之數量、價錢，嗣於檢察官複訊時雖稱「向戊○○買了兩次，一次二兩，
      共三、四十萬元」（見偵二二三二卷第三四頁）。然其於警訊時已明指，於八
      十六年二月十三日，以每兩十四萬元之代價，在台北縣新店市公路局總站前向
      被告戊○○購得四兩（同上偵卷第四頁），與其於檢察官初訊時所述，八十六
      年二月中旬，以每兩十四萬元之價格，向戊○○購得三、四兩海洛因等語相符
      。應認其共向被告戊○○購得六兩計八十四萬元，其所謂﹕「向戊○○買了兩
      次，一次二兩，共三、四十萬元」云云，應為記憶上之錯誤。
（五）此外，被告戊○○於警訊及偵查時時已坦承：於八十六年三月上旬及於八十六
      年四月初，分別在高雄市康橋大飯店及國群大飯店與「林董」所指示之人，交
      易毒品海洛因二次，每次一公斤，於同年四月十七日下午一時許，在高雄市○○○路三十號六合大飯店三０一六號房，販入毒品海洛因三公斤價格四百五十
      萬元，嗣取得海洛因毒品後，經加工分裝，再以每兩十萬元不等價錢賣給綽號
      「阿邦」之不詳姓名之人，每兩賺取三至五萬元不等等語（見偵第九五二七號
      卷第五頁反面、第二十三頁、二十四頁、第四五頁至第四八頁）。並有為警於
      同年四月十七日下午四時當場查扣之毒品海洛因磚三塊（淨重三、０四一‧六
      七公克）扣案可證，事證明確，以被查扣之毒品海洛因磚三塊重達重三千餘公
      克，數量不貲，顯係供販賣之用，被告戊○○所為上開販賣之自白，應與事實
      相符。
三、被告辛○○雖矢口否認與戊○○共同販賣毒品，然依以下事證，本院認為被告辛○○非僅為共犯，且係被告戊○○於八十六年三、四月間至高雄購入海洛因並販
    賣以圖利之指使之人。
（一）查被告辛○○確曾撥打00－0000000號等電話號碼找戊○○，亦曾撥
      打000000000000000號等電話號碼找對外稱呼均為「林董」之
      男子，且均以暗語（關於通話之時間、暗語之含義，詳如後述），傳達購買毒
      品海洛因之事，有通話紀錄可稽（見偵第一三二五七號第四七頁至九一頁之通
      話紀錄中之四九至五二頁）。且被告辛○○亦坦承上開打電話等情不諱（見一
      三二五七號卷二二頁反面）。雖其辯稱：打電話給「林董」，在談字畫、奇石
      云云，然核諸全部電話交談內容，並無任何洽談字畫、奇石買賣之情節，所謂
      打電話與「林董」洽談字畫、奇石交易云云，顯屬遁詞。又被告辛○○於警訊
      時先否認認識戊○○及住在大陸姓名年籍不詳對外稱呼均為「林董」之男子（
      見一三二五七號卷十三、二十頁），嗣又承認認識二人及曾與「林董」以電話
      聯絡，已啟人疑竇。況查，被告戊○○於警訊供稱：伊欠辛○○二百多萬元，
      彼此認識二、三年等語 (見一三二五七號卷七頁正反面），則被告辛○○如非
      與戊○○共同販賣毒品海洛因，並知悉戊○○已因販賣先行落網，揆諸常情，
      辛○○何必避諱若此？
（二）被告戊○○於警訊時坦承：八十六年四月十六日南下高雄為本次交易前，已先
      將000000000、0000000000支行動電話交予辛○○（見一
      三二五七號卷十二頁反面），核與辛○○於警訊時所述相符（見同上偵卷二十
      一頁反面），並有在辛○○住處查扣戊○○所交付000000000、00
      0000000號行動電話二支可佐憑（見同上卷搜索扣押證明筆錄），參諸
      被告辛○○供承：打過電話到高雄找戊○○等情（見一三二五七號二五至二六
      頁），則蘇、黃二人既非共同經營何種正當業務，則戊○○於南下高雄販入大
      批海洛因之前，何需將其行動電話交付辛○○？又戊○○南下高雄前，何以二
      人有大量、密集之通話，其通話內容，又何以均與交易毒品有關？（詳後述）
      。二人於毒品交易前之交付行動電話之行為，亦令人啟疑。
（三）上述ＶＸ－八五八八號自小客車，登記名義人雖為聖保羅國際皮具公司，但實
      係辛○○所有，業據戊○○供明在卷（詳宜蘭縣警察局宜蘭分局刑案偵查卷第
      二頁戊○○筆錄）。被告辛○○竟否認係其出借，已見情虛。又庚○○與被告
      戊○○同居且偕同戊○○南下高雄購買海洛因，但辛○○於八十六年四月十八
      日下午二時三十分許獲案時，竟在其皮夾內查得庚○○之身分證 (見一三二五
      七號卷十九頁反面）。對照前述交付行動電話之事實，實非尋常。雖庚○○經
      本院數度傳訊均未到庭，惟依上情已足見其與被告黃晉興、辛○○之關係密切
      ，被告辛○○雖辯稱因庚○○與其夫感情不睦，故將身分證寄放伊處云云，惟
      查庚○○既與戊○○係同居關係，關係應較辛○○更為密切，庚○○既與黃晉
      興南下高雄，其未將身分證交被告戊○○保管，反將之交付辛○○，自有悖常
      理，是辛○○上開辯解不足採信。至於登記為ＶＸ－八五八八號自小客車所有
      人之聖保羅國際皮具有限公司雖已自八十五年九月三日申請停業登記（見台南
      市政府八十五年南市建工課之一第００七八三一號函），其公司登記之負責人
      丁○○及董事乙○○、甲○○等人復屢經傳喚無著，致未能追查該公司如何將
      上開汽車出轉或出借，但被告戊○○於八十六年二月十六日警訊時，已供明該
      車係伊向「蘇董」借用，辛○○於八十六年五月二十七日警訊中亦承認其綽號
      為「蘇董」；嗣於本院八十七年十二月十五日訊問時，辛○○亦不否認因其計
      劃開報社及歌唱班，所以人家稱伊為「蘇董」，戊○○也當庭供明伊認識辛○○，也知其綽號為「蘇董」等情無訛，綜上情節觀之，足證上述ＶＸ－八五八
      八號自小客車確係辛○○交付戊○○使用無疑，至於該車如何由原車主聖保羅
    國際皮具公司移轉至辛○○之手，與本件被告等之犯罪事實無涉，雖因被告辛○○否認其事，致無從究明，亦不影響本件犯罪事實之認定；而被告戊○○於
      八十七年十二月十五日本院前審訊問時，稱其於警訊中所指之「蘇董」，並非
      指辛○○乙節，而後於本院本審調查時亦翻供改稱該車係在台南向一不詳姓名
      者所購買，買時有讓渡書，賣者是否車主伊不清楚，伊只知係流當車等語，惟
      又稱伊不知係向何人購車云云。其所稱購車竟未辦理過戶，已有悖常情，況戊○○於本院審理時供稱辛○○知道伊有該車，而被告辛○○卻供稱伊不知戊○○有該部車等語（本院九十年十一月二日訊問筆錄），二人所供已有差異，況
      查經本院調閱該車之車籍及過戶資料，均無過戶給戊○○之紀錄，顯然被告戊○○事後翻供否認向辛○○借車等語，核屬遁詞，亦不足採信。依過戶登記資
      料，該車雖亦無登記為辛○○之紀錄，惟亦不能否定辛○○曾擁有該車而出借
      給戊○○。
（四）再詳核卷附八十六年四月三日至同年月十八日凌晨止之00－0000000
      號電話通話譯文（附於八十六年度偵字第一三二五七號偵查卷第四十七至九十
      一頁），辛○○不僅與戊○○（綽號台東徐仔，阿昌、順伯、順仔，見八十六
      年四月十八日及五月一日警訊筆錄）通話或留言聯繫頻頻，所談內容且明顯與
      販毒品有關。如﹕
  １、被告戊○○（徐仔）於八十六年四月八日留言予辛○○（蘇董）﹕「蘇董的兩
      支行動電話都打不通」（見偵一三二五七卷第四九頁）。足見戊○○確曾以前
      述二行動電話與辛○○聯絡。八十六年四月九日，被告戊○○入住高雄天佑飯
      店後，被告辛○○電詢戊○○，是否已與朋友見第一次面了？有無約幾點？於
      戊○○答以﹕「對方來了，來過了」後，辛○○再問﹕「那拿給你了嗎？」，
      戊○○為肯定之答覆後，辛○○要求戊○○馬上回來，並命戊○○出發前先給
      電話（見同上卷第四八頁）。
  ２、八十六年四月九日，「許仔」留言予辛○○﹕「家裡的董仔打電話來叫你趕快
      和他聯絡」。辛○○旋即電000000000000000，與大陸之董仔有較長時間之通
      話，通話內容為大陸董仔詢問辛○○是否已收到了，蘇答稱已收到，要上來了
      （應係指北上），並表示錢已匯過去了；大陸董仔又表示，若無問題，一星期
      內一定到，並探詢這兩樣事實混在一起會否影響？辛○○答稱﹕「沒差（沒關
      係）這是馬上要出去的」，於大陸董仔再問﹕「馬上出去嗎？」後，辛○○確
      定稱﹕「對啊！這帶上來馬上給人」。不僅如此，辛○○再稱﹕「還有一點，
      我之前有一個“大主仔”我原本要過去拿那個主，那是我客戶最“大主仔”那
      另一“主”他要求一次要20，但要求28」，又稱，是要以現金買等語。其後二
      人洽談是否要買賣，大陸董仔對辛○○稱﹕「最主要不要被告釣去」，辛○○
      答稱﹕「釣是不會，是怕價錢賣那麼低」，大陸董仔隨即表示沒關係，最少可
      給辛○○「一百以上」（見同上卷第四九至五一頁）。最後大陸董仔對辛○○
      表示，「就這幾天的事而已」、「這幾天你讓我好找一點」（同上卷第五二頁
      ）。
  ３、被告辛○○與大陸董仔聯絡後之四月十日及十一日，再多次以電話詢問相關人
      員﹕「家裡的人有無找我？」或「厝那邊有無找我？」於確定後，辛○○即再
      以前述電話與大陸董仔取得聯絡，後者稱﹕「今天的工作可能壞掉的樣子」、
      「明天可能會出來，我這個電話可能沒用了」（見同上卷第五九、六十頁）。
      被告戊○○於四月十一日至十二日間，多次留言予辛○○，或要求辛○○指示
      ，或要求辛○○趕快聯絡，並一度稱﹕「大哥，我們自己的壞掉了明天可能要
      向人調幾個，有地方調，但要現金，所以你怎麼樣，晚一點主動和我聯絡」（
      見同上卷第六一至六五頁）。
  ４、被告辛○○八十六年四月十二日至四月十四日間留言予「阿邦」﹕「麻煩跟你
      老大講一下，明天你們要的東西我已問她，她是有幾個，要一起拿，但要現金
      ，你跟你大仔說，看能否準備150以上，晚上再叫他跟我聯絡一下」（同上卷
      第六五頁）。八十六年四月十四日下午九時四十分至四月十五日上午九時十九
      分間，「許仔」告知辛○○﹕「“家裡的人”找，已一小時了」（見同上卷第
      六七頁）。同上時間內，被告戊○○留言予辛○○﹕「家裡那邊有狀況，叫我
      後天再下去，看如何，請打電話來，說後天才可以，他大後天才要去」（同上
      卷第六八頁）。
  ５、被告戊○○於八十六年四月十六日住進高雄市六合大飯店後，即留言予辛○○
      ，通知其房間號碼為「三０一六」（見同上卷第七十三頁），辛○○旋打電話
      至飯店詢問黃「你有無和對面聯絡？有無跟他說你換房間了？」所謂「對面」
      ，應係指住在大陸販售毒品予戊○○之毒梟。至四月十七日上午，戊○○又通
  知辛○○用「新的留言」聯絡，此後，雙方復頻頻留言，其中，有戊○○留言
      稱：「羅東黃先生留言，說「家裡的人」請你速聯絡。」
（五）被告辛○○雖辯稱，卷內監聽記錄並無其使用上二行動電話通話之內容云云。
      惟查，如前（四）１、所述，被告戊○○於八十六年四月八日曾留言予辛○○
      ﹕「蘇董的兩支行動電話都打不通」。被告二人顯然曾以之聯絡。實則，依前
      述監聽記錄，可明顯看出，自八十六年四月三日至同年月十六日，000000000
      行動電話，有密集之通話紀錄（見同上卷第七十七至八十七頁，此電話之登記
      持有人己○○為辛○○前妻李月英之姊姊之子），其中於十五日，不知名男子
      即以該行動電話詢問辛○○稱﹕「明天他有辦法到嗎？（指「徐仔」即被告戊○○）」（見同上卷第八六頁）。可見行動電話已由被告辛○○再交予該不詳
      姓名男子使用。但次日，旋再由被告辛○○以同一支行動電話多次留言予被告
      戊○○或接收電話如﹕十時二十九分留言予被告戊○○﹕「喂！今天要去高雄
      ，你為什麼都不聯絡，打個電話給我」；同日十時三十分，辛○○再對另一支
      電話留言﹕「喂！今天要下去高雄，趕快打我的手機給我，或是打俊傑這邊」
      ；同日十一時三十一分，辛○○聽取被告戊○○於十一時十八分之留言﹕「董
      仔，我留話用“2139”」。抑有進者，同日下午二時二十六分，來自大陸之不
      詳男子電話，亦以上開行動電話詢問被告辛○○，二人有以下之對話﹕「Ａ（
      大陸男子）﹕平仔（按即辛○○）你有叫他直接跟我聯絡嗎？Ｂ（辛○○）﹕
      對！我叫他直接打給你」、「Ａ﹕我還沒接到「Ｂ﹕他剛剛有打回來說兩點要
      飛，可能要三點以前」、「Ａ﹕那沒辦法還沒到，可能要到四點吧。Ｂ﹕他兩
      點的飛機」、「Ａ﹕沒那麼快，好，我再等」。顯然是就被告戊○○南下高雄
      之時間，再作確認。而被告戊○○確於八十六年四月十六日搭乘下午二時之國
      華航空飛機南下高雄，隨後即入住六合飯店（見一三二五七卷第十四頁反面戊○○之供述及偵九五二七頁第十一、十二頁旅客登記簿），更可印證被告辛○○與大陸董仔所談內容，即是派戊○○前往高雄拿海洛因。另外 000000000行
      動電話於八十六年四月四日至同年月九日間，亦由「文雄」使用多次，「文雄
      」且曾於同年月九日十二時十九分以上開電話將被告戊○○住在高雄六合飯店
      之房間號碼通知辛○○（見同上卷第九七頁）；同日二十時十四分，辛○○以
      該電話與「阿碧」之通話中，更有以下通話﹕「Ａ（阿碧）。我現在在嘉義機
      場﹕﹕﹕我有重要的事情跟你講，在電話中不要講，你講個電話，我打給你。
      Ｂ（辛○○）﹕你幹嘛這樣緊張，這個電話沒關係」、「Ａ﹕這電話有人在聽
      。Ｂ﹕唉！沒那回事，別聽人亂說，那你打“９８８”的行動（按即前述0000
      00000 電話）給我」、「Ａ﹕都一樣。Ｂ﹕不可能，我不相信」、「Ａ﹕我上
      去（北上）拿給你看」。不僅被告辛○○確使用該二行動電話，所欲談話內容
      ，亦因恐被監聽而中止。雖無證據證明「文雄」、「阿碧」等使用前述電話之
      人亦參與本件海洛因之販賣，然被告二人使用該二電話為本件海洛因販賣事宜
      之聯絡工具，實可認定。被告辛○○辯稱上開行動電話通話內容均係談及伊成
      立唱片公司或買賣古董之事，與買賣毒品無關云云，惟依上開談話紀錄，均未
      談及買買古董之事，況果若係商談買賣古董或成立報社等正當之事，大可坦蕩
      言之，又何需以暗語相通或遮遮掩掩？
（六）綜合以上電話內容可知，被告二人於四月上旬、中旬即頻頻以電話聯繫有關被
      告戊○○南下高雄事宜，被告辛○○除常急切欲得知大陸董仔有無來電外，於
      與大陸董仔聯絡後，更隨即與被告戊○○聯絡，其間關連緊密。次觀其談話內
      容，均在約定或確定被告或某人是否已到達某地，或是否已交貨、已匯款；尤
      其被告戊○○於八十六年四月十七日為本件交易前之十四日，留言予辛○○﹕
      「家裡那邊有狀況，叫我後天再下去，看如何，請打電話來，說後天才可以，
      他大後天才要去」，亦即已確定交易日為十七日。而被告戊○○於八十六年四
      月十六日住進高雄市六合大飯店後，即留言予辛○○，通知其房間號碼為「三
      ０一六」，辛○○旋打電話至飯店詢問黃「有無和對面聯絡？有無跟他說你換
      房間了？」。至四月十七日上午，戊○○又通知辛○○用「新的留言」聯絡，
      此後，雙方復頻頻留言。而所謂「家裡的人」，依戊○○在警訊中之供述，係
      指大陸「林董」方面指派之人員自稱之暗語。足見被告辛○○、戊○○與大陸
      董仔間於電話中所聯繫之事項，均為毒品之交易無訛，否則被告戊○○在高雄
      市六合大飯店販入海洛因三大塊得手但當場查獲後，辛○○及庚○○（綽號小
      蘭者）等人何致頻頻試圖與黃某聯絡未果（見同上卷第七六頁）。而綜核八十
      六年四月十八日戊○○在警訊中所供，伊受命前往高雄市六合飯店與大陸「林
      董」方面指派之人進行毒品交易之經過，與上述電話交通及留言內容，足認戊○○確係受辛○○之指示，出面進行毒品交易，隨時需向辛○○回報情況。至
      於被告辛○○設於台北銀行板橋分行之帳戶之往來交易情形（見本院卷內，台
      北銀行八十八年八月二十一日函所附之取款憑條及台灣銀行營業部八十九年十
      一月十四日函所附之往來明細），雖不足以認定被告辛○○曾提供該帳戶內之
      資金作為購毒之資金來源。然如前所述，已足證明被告戊○○與於八十六年三
      、四月間至高雄購買海洛因之行為，辛○○為指使之人。
（七）內政部警政署刑事警察局鑑識科之專業測謊鑑定人，於八十六年七月九日、十
      六日，對被告戊○○及辛○○為測謊鑑定，以四種測謊方式包括：對照詢問法
      （Th e Control Question Test C.Q.T）與The Mixed Question Test（M.Q.T
      ），The Silent Answer Test（S.A.T），The Stimulation Test（S.T），並
      使用polygraph 儀器比對分析，結果被告戊○○對（一）你至高雄購買毒品，
      是辛○○指使的嗎﹖（答：不是）。（二）你至高雄購買毒品，辛○○有提供
      你資金嗎﹖（答：沒有）。以上二問題，均呈不實反應。另辛○○對（一）戊○○三、四月間至高雄購買毒品，是你指使的嗎﹖（答：不是）。（二）戊○○三、四月間至高雄購買毒品，你有跟他合夥嗎﹖（答：沒有）。以上二問題
      ，均呈不實反應。此有內政部警政署刑事警察局八十六年八月五，刑鑑字第五
      二九六八號鑑驗通知書一紙在卷可查，按目前之測謊鑑定技術，依據JohnE.Re
      id與Fred - E.Inbau二人所著之Truth and Dec- ption：The polygraph（Lie
      -Detector）Technigue一書中指出，在訓練有素的測謊人員運用測謊技術下所
      得之指示非常準確，已知的錯誤不到百分之一，且其他學者之研究對測謊結果
      與準確度（Exam inationRes-ult and Accuracy）亦有相同之結論，而美國十
      一個聯邦巡迴區（Federal Circuits）中，已有九個聯邦巡迴區中的地方法院
      （District Courts ），承認測謊結果（以上參見鑑識實務彙編，中央警官學
      校印行，第三九四頁至第四二六頁，關於測謊，為刑事訴訟法第一百九十七條
      至第二百十條所規定之鑑定之一種，測謊鑑定與刑事訴訟程序中之其他科學鑑
      定如精神鑑定、呼氣鑑定不同，需由專業人員在特定環境下進行，美國之部分
      法院採用測謊鑑定之前提亦係如此，參見A Polygrahp Gand bookfor Attorne
      ys，Stanley Abrams，Lexington Books第一二一頁至第一三九頁及The Polyg
      raph In Court，RoBert  J. Ferguson，JR，AARC，CharLes CThomas Publis
      her 第五二頁至第八四頁  ）。而此次上揭機關所為之鑑定程序，既屬專業之
      鑑定機關循正確之測謊鑑定作業程序，是依上揭說明，其所得測謊鑑定結果之
      精確度，自屬可信與值採，則本件被告戊○○與被告辛○○共同連續販賣毒品
      海洛因，應係真實。
（八）證人即逮捕被告戊○○之偵查員林士晃於原審證稱，戊○○於車上時曾表示因
      欠辛○○人情，才幫辛○○販賣（見原審卷第一四０頁正面）。就此，戊○○
      並未明白否認，僅泛稱﹕「當時我一時迷糊，已記不清楚」（同上卷第一四０
      頁反面）。亦可印證被告辛○○實為指使之人。
四、庚○○部分，除依前述理由二，可認與戊○○有共同販賣海洛因之犯行外，依上
    開電話紀錄，庚○○與被告辛○○、戊○○間，均有密切之通話或留言（見偵一
    三二五七卷第七一、七五、七七、七八、九０頁）；觀其內容，庚○○係基於傳
    話聯繫之地位，其以自己犯罪之意思參與被告二人在高雄之海洛因之買賣，亦屬
    明確。
五、此外，扣案白色粉末經送驗結果，均為毒品海洛因，有法務部調查局檢驗通知書
    三紙附卷可稽 (見偵一三二五七號卷三七、三八頁、偵一０一五號卷第三二頁)
    ，於八十六年四月十七日下午四時許，在高雄市○○○路三十號六合大飯店三０
    一六號房，所扣案毒品海洛因塊（計淨重參仟零肆拾壹點陸柒公克，見偵一二
    二五七號卷第三七、三八頁）被告戊○○坦承為渠所有，於八十六年二月十六日
    下午二時許，在ＶＸ－八五八八號自小客車上所查扣毒品海洛因六包（淨重二三
    七‧八０公克－見一０一五號偵卷三二頁）被戊○○坦承為所有，另在宜蘭市○○路二十一巷九－一號二樓內，所查扣毒品海洛因五包（淨重四六‧七五公克－
    見一０一五號偵卷三二頁），在場之林忠義及潘世明均指稱係戊○○所有，另庚○○亦供述在住宅內所查扣之毒品海洛因五包，已分裝完畢，戊○○並已標示重
    量等語（詳宜蘭警分局刑案卷第十一、十六、六頁）。並有前述查扣之帳簿壹本
    、行動電話伍具 (MOTOROLA貳具、NOKIA壹具、ERICSSON壹具、AL TIMA壹具）、
    呼叫器個及行動電話電池肆個等在卷可證。
六、綜上所述，被告戊○○與辛○○否認販賣毒品之犯行，均屬卸責之詞，不足採信
    。本案事證己臻明確，被告戊○○與辛○○共同連續販賣毒品海洛因之犯行，均
    堪以認定。
七、按海洛因係肅清煙毒條例第二條所稱之毒品，該條例嗣於八十七年五月二十日經
    總統公布施行，同年月二十二日生效，修正後名稱為「毒品危害防制條例」，同
    條例第二條第二項亦將之列為第一級毒品，核被告戊○○、辛○○所為，係該當
    於行為時肅清煙毒條例第五條第一項之販賣毒品罪及裁判時毒品危害防制條例第
    四條第一項之販賣第一級毒品罪，經比較新舊法，以行為時之舊法即肅清煙毒條
    例第五條第一項之規定有利於被告，應適用該法處斷。被告戊○○意圖販賣海洛
    因圖利而販入，因之其販賣予潘世明部分雖尚未交付，即被查獲，仍應以既遂論
    ，附此明。被告戊○○與所僱佣之庚○○間，就前述販賣毒品犯行，除丙○○
    部分外，有犯意之聯絡及行為之分擔；八十六年三、四月間之販賣行為，被告戊○○、辛○○與庚○○間，亦有犯意之聯絡及行為之分擔，均為共同正犯。被告
    戊○○、辛○○二人持有毒品之低度行為應分別為販賣之高度行為所吸收，僅論
    以販賣之罪。被告戊○○、辛○○二人先後多次販賣毒品海洛因，時間緊接，以
    同一方法反覆為之，顯係基於概括犯意，而觸犯構成要件相同之罪名，應論以連
    續販賣毒品既遂之一罪，惟修正前肅清煙毒條例第五條第一項之罪，因法定本刑
    為無期徒刑或死刑，依刑法第六十五條第一項及第六十四條第一項之規定，均不
    得加重。次查被告戊○○、辛○○前有如事實欄所述之前科，有臺灣高等法院檢
    察署刑案紀錄簡覆表、及指揮書在卷可稽，五年內均再犯有期徒刑以上之本件連
    續販賣毒品海洛因，為累犯，本應依刑法第四十七條規定加重，因法定本刑為無
    期徒刑或死刑，依刑法第六十五條第一項及第六十四條第一項之規定，亦不得加
    重。
八、被告戊○○自八十五年十一月間日起至八十六年二月十六日被查獲間連續販毒部
    分之犯行，雖未經檢察官提起公訴，然此部分之事實與經檢察官提起公訴之本件
    事實有連續犯之裁判上一罪關係，依刑事訴訟法第二百六十七條之規定，為起訴
    之效力所及，且台灣宜蘭地方法院檢察署檢察官亦移送併案審理，本院自應一併
    審理，併此敘明。至於起訴書雖指出被告戊○○在高雄買回毒品海洛因之後，經
    加工分裝，再以每兩十萬元不等之價錢賣給不特之人云云。惟查被告黃晉興於警
    訊時雖供稱：「我曾賣給一叫【阿邦】之男子及一些不知名人士」等語。惟其就
    販賣給綽號「阿邦」之男子部分尚能就交易之地點、次數、數量及價格等買賣條
    件明確敘述，但就販賣給所謂「一些不知名人士」部分則隻字未提買賣細節（見
    偵第九五二七號卷第四十八頁），究所稱該不知名人士係何人無從查考，又關於
    販賣之數量及價格等，未見警訊筆錄內載明，而被告事後又否認有何販賣海洛因
    之行為，是關於該部分不能證明犯罪，因公訴人認該部分與前開有罪部分有連續
    犯裁判一罪關係，爰不另為無罪之諭知。
九、原審論處被告等罪刑，原非無見。惟被告等行為後，肅清煙毒條例業已修正為毒
    品危害防制條例，並經公布施行，原審不及比較新舊法，適用較有利於被告之法
    律予以處斷，自有未洽。又被告戊○○販賣海洛因予丙○○部分，並無證據證明
    係與庚○○共犯，尤以八十五年十一月中旬該次之販賣，被告戊○○甚且尚未與
    庚○○認識，更無共犯之可能。再者，被告戊○○於八十六年二月十六日前販賣
    海洛因予「銀盾」、「饅頭」、「潘世明」等人之行為，亦無證據證明被告辛○○與被告戊○○共犯，原審均逕認庚○○、辛○○與戊○○共犯，且就被告戊○○併賣給綽號「張總」、「木源（正雄）」部分未予併論，亦有未洽。另關於販
    賣海洛因給丙○○、綽號「銀盾」、「鰻頭」、「木源（正雄）」、「阿邦」之
    不詳姓名之人，所得財物部分，依修正前肅清煙毒條例第十三條第一項之規定屬
    必須沒收之物，原判決未認定所得財物若干並宣告沒收，亦有未當。被告等上訴
    否認犯行，雖無理由，惟原判決既有未洽，即屬無可維持，應由本院就販賣毒品
    暨定執行刑部分予以撤銷改判。爰分別審酌被告戊○○、辛○○二人正值青壯之
    年，不思循正當途徑賺錢，竟罔顧毒品對國家、國人健康之重大危害，甘冒重典
    圖取不法暴利，且所販賣毒品數量鉅大，嚴重影響社會秩序、犯後猶一再飾詞卸
    責不知悔悟之犯罪動機、目的、手段、所生危害、犯罪後態度等一切情狀，分別
    各量處如主文第二項所示之刑。被告二人販賣毒品犯行部分均量處無期徒刑，依
    法均宣告禠奪公權終身。
十、末查，扣案毒品海洛因參塊（淨重參仟零肆拾壹點陸柒公克，純度為百分之捌拾
    肆點伍陸，純質淨重為貳仟伍佰肆拾壹點陸貳公克），係被告戊○○於八十六年
    四月十七日獲案後扣得；毒品海洛因壹拾壹包（淨重貳佰捌拾肆點伍伍公克、純
    度為百分之捌拾肆點伍貳、純質淨重為貳佰肆拾點伍零公克），係被告戊○○於
    八十六年二月十六日於宜蘭被查獲時扣得。如前所述，均經檢驗為毒品海洛因，
    應各在被告二人所犯之罪刑項下，依法宣告沒收銷燬之。扣案帳簿壹本，係八十
    六年二月十六日在宜蘭扣得，其餘行動電話伍具（MOTOROLA貳具、NOKIA壹具、
    ERICSSON壹具、ALTIMA壹具）、呼叫器參個、行動電話電池肆個，則係在同年四
    月十七日扣得，均為被告二人犯修正前肅清煙毒條例第五條第一項供犯罪所用之
    物，亦應各在被告所犯之罪刑項下，依同條例第十三條第一項之規定宣告沒收。
    又八十六年二月十六日下午二時許至宜蘭市○○路二十一巷九－一號二樓，在庚○○皮包內所查扣廿四萬一千元及於八十六年四月十八日下午二時三十分許，在
    台北市○○區○○路十五之十八號四樓辛○○住處，所查扣廿三萬五千九百元，
    被告二人均矢口否認係販毒所得，本院亦查無任何證據足以證明所查扣廿四萬一
    千元及廿三萬五千九百元，係被告二人販賣毒品所得之財物此部分即無從為沒收
    之宣告，併此說明。至於被告戊○○販賣海洛因予丙○○所得八十四萬元，販賣
    予「銀盾」所得四十萬元之財物，販賣給「鰻頭」所得二十萬元之財物，販賣予
    「木源（正雄）」部分，分別所得四十萬元、十九萬七千三百元、五萬元之財物
    ，另與辛○○共同販賣給綽號「阿邦」之不詳姓名之人，其中二次各賣半兩，另
    一次賣一兩，合計賣二兩（每兩價格十萬元）為二十萬元，總計被告戊○○販毒
    所得財物為二百二十八萬七千三百元，辛○○共犯部分販毒所得財物為二十萬元
    ，雖未扣案，然因無證據證明已費失，自應依修正前肅清煙毒條例第十三條第一
    項之規定沒收之。至於被告戊○○販賣予潘世明部分，因尚未有所得，自無從再
    諭知沒收，附此明。末查，被告戊○○與庚○○八十六年二月十六日獲案時及
    被告二人於同年四月十七日獲案時，雖另扣得如事實欄所示之毒品海洛因壹小包
    （淨重零點陸柒公克）、安非他命、吸食器具、酒精燈、吸管等物，惟該等物品
    分別係被告二人吸用安非他命或海洛因所用之物，被告二人吸用安非他命及海洛
    因部分之犯行，且均已判決罪刑確定，原審法院並已就該等扣押物依法沒收或併
    諭知銷燬，本院自不得再為沒收或併諭知銷燬之諭知，應併敘明。
據上論斷，應依刑事訴訟法第三百六十九條第一項前段、第三百六十四條、第二百九
十九條第一項前段，修正前肅清煙毒條例第五條第一項、第十二條前段、第十三條第
一項，刑法第二條第一項後段、第十一條、第二十八條、第五十六條、第四十七條、
第三十七條第一項，判決如主文。
本案經檢察官蔡瑞宗到庭執行職務。
中      華      民      國    九十一    年      一      月    三十一    日
                              台灣高等法院刑事第十七庭
                                  審判長法  官  陳  正  雄
                                        法  官  許  宗  和
                                        法  官  許  錦  印
右正本證明與原本無異。
如不服本判決應於收受送達後十日內向本院提出上訴書狀，其未敘述上訴之理由者並
得於提起上訴後十日內向本院補提理由書（均須按他造當事人之人數附繕本）。
                                        書記官  楊  妙  恩
中      華      民      國    九十一    年      二      月     五       日
附錄：本案論罪科刑法條全文
肅清煙毒條例第五條：
販賣運輸製造毒品或鴉片者，處死刑，或無期徒刑。
